臺灣臺南地方法院臺南簡易庭民事小額判決
110年度南小字第2182號
原      告  黃博程  

被      告  江忠儀  

訴訟代理人  紀秀珍  
上列當事人間請求返還借款事件，經本院於民國111年2月17日言
詞辯論終結，判決如下： 
    主  文
一、被告應給付原告新臺幣10萬元，及自民國110年10月16日起
    至清償日止，按年息百分之5計算之利息。
二、訴訟費用新臺幣1,000元由被告負擔。
三、本判決得假執行。
    事實及理由
一、原告主張：被告於民國(下同)110年6月4日向伊借款新臺幣(
    下同)10萬元（下稱系爭借款），雙方約定於110年7月4日返
    還，但被告未約清償，是依消費借貸法律關係起訴，請求被
    告返還系爭借款，及自起訴狀繕本送達翌日起至清償日止，
    按年息百分之5計算之利息等語。並聲明：如主文第1項所示
    。
二、被告則以：伊之前於服兵役期間透過網路資訊向他人借貸五
    、六筆高利貸，原告提出之收據及本票，確實為伊當時在住
    家附近超商向對方借款所簽立，但伊未見過原告，並未向原
    告借款；而且伊家人之前已幫其清償多筆借款，故縱有向原
    告借款，應已清償等語答辯。並聲明：原告之訴駁回。
三、本院之判斷：
  ㈠按當事人主張有利於己之事實者，就其事實有舉證之責任，
    民事訴訟法第277條前段定有明文。次按消費借貸契約雖為
    要物契約，惟借用人向貸與人借用款項，經出具借用證書交
    貸與人收執，如依該用借證書表明之事項足以推知貸與人已
    交付借用物者，即應認其就交付借用物之事實，已盡舉證責
    任（最高法院69年度台上字第3868號判決參照）。
  ㈡經查：
　1.原告主張被告向其借用系爭款項之情，雖為被告所否認，然
    原告提出之借款收據及本票，業據被告自承為其向他人借款
    所簽立無訛，且依該收據記載：「茲收到黃博程於110年6月
    4日交付之10萬元，經江忠儀收訖無訛」之內容，亦足資證
    明被告向原告借款之事實，是其否認未向原告借款云云，自
    無可採。
　2.又被告另陳稱其家人已幫其清償系爭借款之情詞，為原告所
    否認，被告並未提出清償證明以實其說，則此部分所辯，尚
    屬無稽，應認原告主張被告未依約清償系爭借款之情，亦為
    可採。
  ㈢再按借用人應於約定期限內，返還與借用物種類、品質、數
    量相同之物；遲延之債務，以支付金錢為標的者，債權人得
    請求依法定利率計算之遲延利息；應付利息之債務，其利率
    未經約定，亦無法律可據者，週年利率為百分之5；給付有
    確定期限者，債務人自期限屆滿時起，負遲延責任。給付無
    確定期限者，債務人於債權人得請求給付時，經其催告而未
    為給付，自受催告時起，負遲延責任。其經債權人起訴而送
    達訴狀，或依督促程序送達支付命令，或為其他相類之行為
    者，與催告有同一之效力。復分據民法第478條、第233條第
    1項前段、第203條及第229條第1、2項所規定。
  ㈣承前，被告向原告借款未清償之事實，既經認定，則原告依
    消費借貸之法律關係，請求被告返還系爭借款10萬元，及自
    起訴狀繕本送達翌日即110年10月16日起（見調卷第37頁）
    至清償日止，按年息百分之5計算之法定遲延利息，洵有據
    ，應予准許。
四、本件事證已臻明確，兩造其餘攻擊防禦方法及證據，經審酌
    後與判決之結果不生影響，爰不一一論列。  
五、本件第一審訴訟費用額1,000元（即第一審裁判費），應由
    敗訴之被告負擔。又本件係適用小額程序所為被告敗訴之判
    決，依民事訴訟法第436 條之20規定，應依職權宣告假執行
    。
六、訴訟費用負擔之依據：民事訴訟法第78條。
中　　華　　民　　國　　111 　年　　3 　　月　　18　　日
                  民事第五庭   法  官　陳淑卿
以上正本係照原本作成。
如不服本判決，應於送達後20日內，向本院提出上訴狀並表明上
訴理由（依民事訴訟法第436條之24第2項之規定，對於小額程序
之第一審判決提起上訴，非以其違背法令為理由，不得為之），
如於本判決宣示後送達前提起上訴者，應於判決送達後20日內補
提上訴理由書（須附繕本）。
中　　華　　民　　國　　111 　年　　3 　　月　　18　　日
                               書記官  謝璧卉